【裁判字號】    89,易,2564
【裁判日期】    890905
【裁判案由】    傷害
【裁判全文】
臺灣板橋地方法院刑事判決                        八十九年度易字第二五六四號
    公  訴  人  臺灣板橋地方法院檢察署檢察官
    被      告  乙○○
右列被告因傷害等案件，經檢察官提起公訴（八十九年度偵字第九二ｏ九號），本院
判決如左：
    主  文
乙○○傷害人之身體，處有期徒刑參月，如易科罰金，以參佰元折算壹日。
    事  實
一、乙○○於民國八十八年九月三十日下午某時，在臺北縣蘆洲市○○路二三一之三
    號甲○○經營之工廠，雙方因驗貨及貨款等事發生口角爭執，乙○○因一時氣憤
    竟基於傷害之犯意，持不知何人所有之鋁棒毆打甲○○，致甲○○受有腹部瘀傷
    四公分、左前臂腫脹四公分、背部瘀傷七公分、五公分、七公分、右上臂瘀傷四
    公分、左側尺骨骨折之傷害。
二、案經甲○○訴請臺灣板橋地方法院檢察署檢察官偵查起訴。
    理  由
一、訊據被告乙○○固供承當天與告訴人甲○○因驗貨及貨款發生口角爭執，及互相
    拉扯等情不諱，然矢口否認有持鋁棒毆打告訴人甲○○成傷之犯行。惟查，右揭
    犯罪事實，迭據告訴人甲○○於偵查及本院審理中，當庭與被告乙○○對質時均
    指訴不移，並經證人朱美麗即告訴人甲○○之妻於偵查中證述綦詳。復有告訴人
    甲○○臺北縣立三重醫院驗傷診斷證明書一紙及其所受傷勢照片四張在卷足資佐
    證。綜上，足見被告乙○○所辯無非事後避重就輕卸責之詞，核與事實不符，而
    無可採。本件事證明確，被告乙○○犯行洵堪認定，應予依法論科。
二、核被告乙○○傷害告訴人甲○○之行為，係犯刑法第二百七十七條第一項傷害罪
    。爰審酌被告乙○○犯罪之動機、目的、手段、告訴人甲○○所受傷害之程度、
    犯罪所生危害及被告乙○○矢口否認犯行之犯後態度等一切情狀，量處如主文所
    示之刑，並諭知易科罰金之折算標準，以示懲儆。
三、本件被告乙○○持以傷害告訴人甲○○之鋁棒一支，經查並無積極證據可以證明
    係被告乙○○所有，復未扣案，又非違禁物，依法尚不得逕予宣告沒收，併此敘
    明。
據上論斷，應依刑事訴訟法第二百九十九條第一項前段，刑法第二百七十七條第一項
、第四十一條，罰金罰鍰提高標準條例第一條前段、第二條，判決如主文。
本案經檢察官鄭云綺到庭執行職務。
中        華        民        國    八十九    年    九    月      五    日
                                      臺灣板橋地方法院刑事第五庭
                                          法  官  呂  安  樂
右正本證明與原本無異
如不服本判決應於送達後十日內向本院提出上訴狀
                                          書記官  陳  玉  嬋
中        華        民        國    八十九    年    九    月      五    日
附錄本案論罪科刑法條全文：
刑法第二百七十七條
傷害人之身體或健康者，處三年以下有期徒刑、拘役或一千元以下罰金。
犯前項之罪因而致人於死者，處無期徒刑或七年以上有期徒刑；致重傷者，處三年以
上十年以下有期徒刑。


司法院資訊處製作；財團法人民間司法改革基金會備份。
